【裁判字號】    97,易,1482
【裁判日期】    970924
【裁判案由】    竊盜
【裁判全文】
臺灣彰化地方法院刑事判決              97年度易字第1482號
公  訴  人  臺灣彰化地方法院檢察署檢察官
被      告  乙○○
                    （現於臺灣彰化看守所羈押中）
上列被告因竊盜案件，經檢察官提起公訴（97年度偵緝字第409
號、第410號、第411號、97年度偵字第6798號），本院改依簡式
審判程序，判決如下：
    主  文
乙○○竊盜，累犯，處有期徒刑肆月，扣案之機車鑰匙壹支沒收
（97年度保字第1938號部分）；又竊盜，累犯，處有期徒刑肆月
，扣案之機車鑰匙壹支沒收（97年度保字第2123號部分）；又竊
盜，累犯，處有期徒刑月，扣案之機車鑰匙壹支沒收（97年度
保字第1940號部分）；又竊盜，累犯，處有期徒刑月。應執行
有期徒刑玖月，扣案之機車鑰匙支沒收。
    事  實
一、乙○○前因竊盜及違背安全駕駛致交通危險案件，經本院以
    96年度易緝字第5號分別判處有期徒刑8月、6月，應執行有
    期徒刑1年確定；又因竊盜案件，經本院以96年度斗簡字第
    220號判處有期徒刑6月確定；上開案件嗣經減刑，合併定應
    執行有期徒刑8月確定，於民國96年7月16日縮刑期滿執行完
    畢。詎仍不知悔改，(一)復基於意圖為自己不法所有之竊盜犯
    意，於97年5月18日下午3時30分許，在彰化縣和美鎮○○路
    ○段153號前，以其所有之機車鑰匙【即97年度保字第1938號
    扣案之鑰匙】，竊取甲○○所有，停放於該處之車牌號碼
    LBG-056號機車1輛（價值約新臺幣〈下同〉2萬元），得手
    後供己作為代步之用，其後將該車棄置在彰化縣和美鎮○○
    路○段562巷口處。(二)另行起意，意圖為自己不法之所有，於
    97年5月20日晚間11時許，在彰化縣彰化市○○路○段138巷1
    號前，以其所有之機車鑰匙【即97年度保字第2123號扣案之
    鑰匙】，竊取黃義晉所有，停放於該處之車牌號碼BP6-229
    號機車1輛（價值約3萬元），得手後供己作為代步之用，其
    後將該車棄置於彰化縣和美鎮○○路○段564號前。(三)又另行
    起意，意圖為自己不法之所有，於97年5月21日晚間8時30分
    許，在彰化縣彰化市○○路138巷12號號旁，以其所有之機
    車鑰匙【即97年度保字第1940號扣案之鑰匙】，竊取戊○○
    所有，停放於該處之車牌號碼IWF-477號機車1輛（價值約
    5,000元），得手後供己作為代步之用，其後將該車棄置於
    彰化縣和美鎮○○路○段552號前。(四)又另行起意，意圖為自
    己不法之所有，於97年7月21日上午11時30分許，在臺中市
    ○○街國立臺中家事商業職業學校前，以其所有之機車鑰匙
    【此鑰匙乙○○嗣後已遺失】，竊取謝青楠（原名謝德道）
    所有交由丁○○使用，停放於該處之車牌號碼IMD-175號機
    車1輛（價值約5,000元），得手後供己作為代步之用。嗣於
    97年7月21日晚間7時45分許，乙○○騎乘車牌號碼IMD-175
    號機車，行經彰化縣員林鎮浮圳巷8號前，因形跡可疑為警
    盤查查獲，當場扣得上開車牌號碼IMD-175號機車，並陸續
    起出作案用之機車鑰匙3支，及尋獲上開經棄置之機車，而
    循線查悉上情。
二、案經彰化縣警察局和美分局、員林分局報告臺灣彰化地方法
    院檢察署檢察官偵查起訴。
    理  由
壹、程序部分：
    查被告乙○○所犯之本案犯罪，係死刑、無期徒刑、最輕本
    刑為3年以上有期徒刑以外之罪。其於準備程序就上開被訴
    事實為有罪之陳述，經受命法官告知簡式審判程序之旨，並
    聽取其與公訴人之意見後，本院認無不得或不宜改依簡式審
    判程序進行之情事。爰依刑事訴訟法第273條之1第1項、第
    284條之1規定，裁定由受命法官獨任進行簡式審判程序，先
    予敘明。
貳、實體部分：
一、訊據被告乙○○對於上開事實均坦承不諱；且上開事實一(一)
    部分，核與被害人即證人甲○○指述之情節相符，並有搜索
    扣押筆錄、車籍查詢資料、彰化縣警察局車輛尋獲電腦輸入
    單、甲○○立具之贓物認領保管單各1份、蒐證照片10張在
    卷可參【以上見和警分偵字第0970009288號卷第3至6頁、第
    8、10、11頁、第13至17頁】，及扣案之機車鑰匙1支（即97
    年度保字第1938號部分）可佐；事實一(二)部分，核與證人丙○○（被害人黃義晉之父）指述之情節相符，並有搜索扣押
    筆錄、丙○○立具之贓物認領保管單、彰化縣警察局車輛協
    尋電腦輸入單、尋獲電腦輸入單各1份、蒐證照片6張在卷可
    參【以上見和警分偵字第0970011428號卷第3至5頁、第7至9
    頁、第12至14頁】，及扣案之機車鑰匙1支（即97年度保字
    第2123號部分）可佐；事實一(三)部分，核與被害人即證人戊○○指述之情節相符，並有搜索扣押筆錄、蒐證照片6張、
    戊○○立具之贓物認領保管單、彰化縣警察局車輛尋獲電腦
    輸入單各1份在卷可參【以上見和警分偵字第0970010164號
    卷第3至5頁、第8至12頁】，及扣案之機車鑰匙1支（即97年
    度保字第1940號部分）可佐；事實一(四)部分，核與證人丁○○（被害人謝青楠之妻）指述之情節相符，並有丁○○立具
    之贓物認領保管單、車籍查詢資料各1份、蒐證照片2張在卷
    可參【以上見員警分偵字第0970016761號卷第6頁、第11頁
    、第13、14頁】。足認被告自白與事實相符，可以採信。本
    案事證明確，被告上開4次竊盜犯行，均堪以認定。
二、論罪科刑部分：
  (一)核被告所為，均係犯刑法第320條第1項之竊盜罪。其先後4
    次竊盜犯行，犯意各別，應予分論併罰。又被告前因竊盜及
    違背安全駕駛致交通危險案件，經本院以96年度易緝字第5
    號分別判處有期徒刑8月、6月，應執行有期徒刑1年確定；
    又因竊盜案件，經本院以96年度斗簡字第220號判處有期徒
    刑6月確定；上開案件嗣經減刑，合併定應執行有期徒刑8
    月確定，於96年7月16日縮刑期滿執行完畢一節，有臺灣高
    等法院被告前案紀錄表1份在卷可稽。被告於上開徒刑執行
    完畢後，5年以內故意再犯此4件有期徒刑以上之罪，均為累
    犯，各應依刑法第47條第1項規定加重其刑。
  (二)爰審酌被告除上述累犯前科外，並另有竊盜及公共危險（酒
    醉駕車）等犯罪前科，有上開臺灣高等法院被告前案紀錄表
    在卷可按，素行不佳；被告為大學肄業，受有相當之教育，
    並有正當工作，卻無視法紀，先後多次竊取他人財物，顯缺
    乏尊重他人財產權之觀念，且有害於社會之安寧秩序，實有
    可議；惟念及被告於犯罪後，能坦承犯行，已有悔意，犯後
    態度尚可；且所竊取之機車，均經被害人領回，而被害人等
    於警詢亦均表示不追究被告之責任等被告之品行、智識程度
    、犯罪之動機、目的、手段、所生危害及犯後態度等一切情
    狀，分別量處如主文所示之刑，並定如主文所示之應執行刑
    。
  (三)就上開事實一(一)、(二)、(三)部分扣案之機車鑰匙各1支，為被
    告所有於各該犯罪所用之物，已據其供明在卷，爰均依法宣
    告沒收。至於上開事實一(四)部分被告供竊取該機車所用之機
    車鑰匙，因被告已遺失且不能證明仍然存在，又非屬違禁物
    ，為免日後執行困難，爰不予宣告沒收，附此敘明。
據上論斷，應依刑事訴訟法第273條之1第1項、第284條之1、第
299條第1項前段，刑法第320條第1項、第47條第1項、第51條第
5款、第38條第1項第2款，刑法施行法第1條之1第1項、第2項前
段，判決如主文。
本案經檢察官謝雨青到庭執行職務。
中    華    民    國    97    年    9     月    24    日
                        刑事第八庭    法  官  陳銘壎
以上正本證明與原本無異。
如不服本判決，應於判決送達後10日內，向本院提出上訴狀（須
附繕本）。
中    華    民    國    97    年    9     月    24    日
                                      書記官  楊筱惠
附錄本案論罪科刑法條全文：
中華民國刑法第320條第1項
意圖為自己或第三人不法之所有，而竊取他人之動產者，為竊盜
罪，處5年以下有期徒刑、拘役或5 百元以下罰金。


司法院資訊處製作；財團法人民間司法改革基金會備份。
